# 请教陈老师，关于联合经营会计处理

提问人：lqllwb 时间：2014-06-11 16:54:13
A公司与B公司采用联合经营的模式成立一家酒店，未注册新公司。其中，A公司承担工程款，B公司负责装修，两公司以各自出资额进行分配收益。这种情况下，A公司与B公司如何进行会计核算，A公司与B公司的支出如何入账，后期成本费用如何入账？

回答人：chenyiwei
请详细说明该合作经营项目的重大问题决策机制和收益分配机制？该合作项目的重大事项决策如何作出，有谁主导？是否可能构成共同控制？ 建议参考《计学撮要》中关于合作经营项目的问答看看。

提问人：lqllwb 时间：2014-06-12 08:38:46
双方未合作成立项目部之类，B公司通过出资装修款仅享有利润分配的权利，按出资比例进行分配，无其他任何经营决策权。B公司投入的这块装修款是否需要在A公司账面体现，是以权益的形式还是以债权的形式体现？如果装修发票直接开给B公司，B公司如何入账，B公司是否需要将这块装修费再以转让的形式开给A公司？

回答人：chenyiwei
如果B公司采用承担装修的方式对该酒店项目出资，并享有按比例分配利润的权利（也需要按比例承担经营亏损的风险），A公司没有对B公司提供本金安全和固定收益的保证，B公司不参与该酒店的经营决策，则该酒店项目实质上类似于A的一个子公司，B在其中相当于少数股东。在A的报表中，B出资形成的资产和整个酒店的完整经营成果均应体现在A的报表中，B的出资额和归属B的损益相当于少数股东权益和少数股东损益。

提问人：lqllwb 时间：2014-06-16 11:22:32
感谢陈老师的解答，明白了，还是按实质重于形式原则处理。如果装修发票直接开给B公司的话，B公司确认投资的时候是不是需要再开发票给A公司，另外A/B公司确认该投资是时点在哪儿，是不是等最终装修款确定后双方再确认？

回答人：chenyiwei
B开始发生对装修的投入开始，B就可以确认投资了。当然最终金额要根据双方确认的结算金额再调整。

提问人：lqllwb 时间：2014-06-17 08:38:03
A公司需要与B公司同步进行确认吗？还是需要等最终B公司与A公司的结算后再确认投资款。另外前期如果允许B公司退出，假如B公司退出那么装修款就需要A公司来结算并退还B公司支付的装修款，这种情况下A公司如何处理呢？

回答人：chenyiwei
建议尽可能同步确认，以及时反映B对该合作项目的出资和享有权益情况。关于退出问题，如果退出的主动权在B，则A在接受B投入时应先确认为负债，到退出期满，B已不可能再退出时，转为权益。